【裁判字號】    97,上訴,4554
【裁判日期】    971210
【裁判案由】    毒品危害防制條例
【裁判全文】
臺灣高等法院刑事判決                97年度上訴字第4554號
上  訴  人  臺灣桃園地方法院檢察署檢察官
被      告  甲○○
                    （現另案於臺灣桃園監獄執行中）
選任辯護人  林契名  律師
上列上訴人因被告違反毒品危害防制條例案件，不服臺灣桃園地
方法院97年度訴字第73號，中華民國97年7月31日第一審判決（
起訴案號：臺灣桃園地方法院檢察署96年度偵字第3458號、第65
43號），提起上訴，本院判決如下：
    主  文
上訴駁回。
    事  實
一、甲○○前因違反麻醉藥品管理條例案件，經原法院於民國86
    年10月9日以86年度訴字第366號判處有期徒刑5年8月，上訴
    後，經本院於87年3月12日以86年度上訴字第6398號駁回上
    訴，於87年4月23日確定，嗣於89年10月13日縮短刑期假釋
    出監，於92年11月29日假釋期滿未經撤銷假釋，其未執行之
    刑，以已執行論；復因施用毒品案件，經原法院於91年8月
    30日以91年度毒聲字第2606號裁定送觀察、勒戒後，認有繼
    續施用毒品之傾向，以91年度毒聲字2912號裁定令入戒治處
    所施以強制戒治，於92年3月19日停止戒治出所，所餘戒治
    期間交付保護管束，迄92年9月29日戒治期滿，未經撤銷停
    止戒治，視為已執行完畢；又於上開強制戒治執行完畢釋放
    後5年內，再犯施用第二級毒品罪，經原法院於93年7月29日
    以93年度桃簡字第1130號判處有期徒刑5月，於同年9月10日
    確定，並於94年6月17日縮刑期滿執行完畢。詎甲○○仍不
    知戒除毒癮，為購毒供己施用，乃於96年2月9日晚間10時許
    ，在桃園縣桃園市○○路與博愛路口大廟後附近某處，以10
    萬元之價格，自某真實姓名年籍不詳綽號「昆哥」之成年男
    子，購入如附表一編號一所示之第一級毒品海洛因、如附表
    一編號二所示之第二級毒品甲基安非他命後，旋分別(1)基於
    施用第一級毒品海洛因之犯意，於96年2月12日晚間8時許，
    在其位於桃園縣桃園市○○路○段131巷8號2樓住處內，以其
    所有如附表二編號一所示之塑膠杓子2支（非專供）舀裝上
    開購得之第一級毒品海洛因少許置入香菸內後點燃燒烤吸用
    之方式，施用第一級毒品海洛因1次；(2)另基於施用第二級
    毒品甲基安非他命之犯意，於上開時、地，以其所有如附表
    二編號一所示之塑膠杓子2支舀裝上開購得之第二級毒品甲
    基安非他命少許置入其所有如附表二編號二所示之玻璃球2
    個（非專供）、如附表二編號三所示吸食器1個（非專供）
    內燒烤，並以其所有如附表二編號四所示之塑膠管1條（非
    專供）連接上開吸食器後吸用之方式，施用第二級毒品甲基
    安非他命1次。嗣於同年月12日晚間9時20分許，在其上開住
    處樓下為警盤查，並經其同意至其住處搜索，扣得如附表一
    編號一所示之第一級毒品海洛因、如附表一編號二所示之第
    二級毒品甲基安非他命、其所有分別供施用第一級毒品海洛
    因、第二級毒品甲基安非他命毒品所用如附表二編號一所示
    之塑膠杓子2支、其所有供施用第二級毒品甲基安非他命所
    用如附表二編號二至四所示之玻璃球2個、吸食器1組、塑膠
    管1條、其所有與本案無關之如附表三編號一至六所示之物
    ，遂對之採集尿液而查獲。
二、案經桃園縣政府警察局桃園分局報請臺灣桃園地方法院檢察
    署檢察官偵查起訴。
    理  由
壹、程序部分
    按被告以外之人於審判外之言詞或書面陳述，除法律有規定
    者外，不得作為證據；又被告以外之人於審判外之陳述，雖
    不符第159條之1至第159條之4之規定，但經當事人於審判程
    序同意作為證據，法院審酌該言詞陳述或書面陳述作成時之
    情況，認為適當者，亦得為證據；當事人、代理人或辯護人
    於法院調查證據時，知有第159條第1項不得為證據之情形，
    而未於言詞辯論終結前聲明異議者，視為有前項之同意，刑
    事訴訟法第159條第1項、第159條之5規定甚明。經查，本判
    決後開所引用之各該被告以外之人於審判外之陳述（包括書
    面陳述），雖屬傳聞證據，惟業經被告甲○○、辯護人及檢
    察官於本院審理時均表示無意見而不予爭執，且迄至本院言
    詞辯論終結前亦均未聲明異議，本院審酌上開證據資料製作
    時之情況，尚查無違法不當及證明力明顯過低之瑕疵，亦認
    為以之作為證據應屬適當，故揆諸前開法律規定與說明，爰
    逕依刑事訴訟法第159條之5規定，認前揭證據資料均例外有
    證據能力。
貳、實體部分
一、上開犯罪事實，業據被告甲○○於警詢、偵查、原審及本院
    準備程序、審理程序坦承不諱（見96年度偵字第6543號卷第
    8至12、13至14、35至36、49至50頁、原審卷第97、138、15
    2至158頁、本院卷第39頁反面、第50頁反面），而被告於96
    年2月12日為警查獲時，經警採集尿液檢體，送臺灣檢驗科
    技股份有限公司以酵素免疫分析法初驗，再以氣相層析質譜
    儀確認結果，確呈鴉片類陽性反應及安非他命類陽性反應等
    情，有桃園縣政府警察局桃園分局被採尿人姓名編號對照表
    、臺灣檢驗科技股份有限公司濫用藥物檢驗報告各1紙在卷
    可稽（見96年度偵字第6543號偵查卷第44頁、原審卷第173
    之1頁）。此外，復有桃園縣政府警察局桃園分局96年2月12
    日搜索扣押筆錄、查獲現場及查扣物品照片共8幀在卷可稽
    （見96年度偵字第6543號偵查卷第18至22、28至30頁），及
    不明成分白色粉末16包、不明成分黃色晶體1包、白色晶體
    12包、塑膠杓子2支、玻璃球2個、吸食器1組、塑膠管1條等
    物扣案可證。而上開扣案之不明成分白色粉末16包、不明成
    分黃色晶體1包、白色晶體12包經送鑑定結果，其中，不明
    成分白色粉末1包經檢出第一級毒品海洛因（合計淨重3.99
    公克，空包裝總重3.73公克，純度27.51％，純質淨重1.10
    公克，詳附表一編號一），另不明成分黃色晶體1包、白色
    晶體12包均經檢出第二級毒品甲基安非他命成分一情（其中
    ，黃色晶體1包，驗前毛重34.15公克，包裝塑膠袋重1.08公
    克，取0.08公克鑑析用罄，餘32.99公克，純度約98％；另
    白色晶體12包，驗前總毛重39.73公克，包裝塑膠袋總重約
    28.20公克，外觀型態均相似，隨機抽取其中1包鑑定，鑑得
    純度約96％，依據抽測純度值，推估驗前總毛純質淨重約35
    .13 公克，詳附表一編號二），有法務部調查局96年4月14
    日調科壹字第09623033030號鑑定書、內政部警政署刑事警
    察局96年7月18日刑鑑字第0960099478號鑑定書各1紙在卷可
    稽（見96年度偵字第6543號卷第45、52頁），足認被告前揭
    具任意性之自白核與事實相符，而屬可信，被告確有於前開
    時、地施用第一級毒品海洛因、第二級毒品甲基安非他命各
    1次之犯行。又被告有如事實欄二所載之施用毒品強制戒治
    、犯罪科刑紀錄，有本院被告前案紀錄表1份附卷可按，是
    被告於觀察、勒戒執行完畢釋放後5年已再犯施用第二級毒
    品之罪，則本件（3犯）施用毒品罪，即應依法追訴。
二、公訴意旨雖認被告此部分犯行係犯毒品危害防制條例第5條
    第1項之意圖販賣而持有第一級毒品罪、同條例第5條第2項
    之意圖販賣而持有第二級毒品罪云云，並以(1)被告自承持有
    上開毒品等節；(2)法務部調查局96年4月14日調科壹字第096
    23033030號鑑定書、內政部警政署刑事警察局96年7月18日
    刑鑑字第0960099478號鑑定書；(3)扣案之第一級毒品海洛因
    16包、第二級毒品甲基安非他命13包、現場照片8幀；(4)扣
    案之電子磅秤1臺、塑膠杓子1組（即2支）、塑膠管1條、分
    裝袋（中、小型）共2批、帳冊1本等為其主要論據。訊據被
    告固坦承於上開時、地購入如附表一編號一所示第一級毒品
    海洛因、如附表一編號二所示第二級毒品甲基安非他命而持
    有之事實，惟矢口否認有何意圖販賣而持有第一級毒品、第
    二級毒品之犯行，辯稱：伊購入上開毒品係為供己施用，並
    無另起販賣之意圖，且伊因定量吸食毒品習慣，才以分裝袋
    分裝毒品，而扣案分裝袋的數量多，是因為伊一買就是這麼
    多，扣案的電子磅秤則係伊用於秤重所購入毒品之實際重量
    是否確實，而扣案帳冊為伊用於記載賭博及向他人購毒紀錄
    所用，至於扣案之塑膠杓子1組（即2支）、塑膠管1條等物
    ，則均係伊施用毒品所用之器具等語。經查：
(一)按毒品危害防制條例第5條第1項之意圖販賣而持有第一級毒
    品罪、同條例第5條第2項之意圖販買而持有第二級毒品罪，
    係指行為人以「販賣以外」之原因持有第一級毒品、第二級
    毒品（例如：為供己施用而持有等原因），嗣後在持有狀態
    中，起意販賣，而變更其內心原單純持有之意思為販賣之意
    思，但尚未及賣出者，以有別於同條例第4條第1項之販賣第
    一級毒品罪、同條例第4條第2項之販賣第二級毒品罪而言。
    易言之，在客觀狀態上，其持有毒品之狀態並無改變，僅其
    內心之犯意有所變更，而此內在主觀犯意之變化，除其自白
    外，尚須賴外部之證據以為判斷。查被告持有扣案如附表一
    編號一、編號二所示之第一級毒品海洛因、第二級毒品甲基
    安非他命，乃一客觀事實，至於其主觀上係出於何等故意而
    持有，可能原因甚多，依被告供稱伊係於96年2月9日晚間10
    時許，以10萬元之代價，在桃園縣桃園市○○路與博愛路口
    之大廟附近，向真實姓名年籍不詳綽號「昆哥」之成年男子
    購買欲供己施用，因購買數量較多會比較便宜，故始1次購
    買，再以同被查扣之分裝袋加以分裝等語（見原審卷第153
    頁）；及被告每隔2至3小時即施用海洛因1包約0.15公克、
    甲基安非他命1包約0.15至0.2公克，一天合計約施用海洛因
    7至10包、甲基安非他命10包等情，復據被告於警詢、檢察
    官訊問、原審審理時供承在卷（見96年度偵字第3458號偵查
    卷第12、31頁、96年度偵字第6543號偵查卷第9頁、原審卷
    第150頁、本院卷第40頁），並有被告先後於96年1月22日、
    同年2月6日、同年3月8日、96年7月3日多次為警查獲施用毒
    品犯行，經原法院先後以96年度桃簡字第984號、96年度桃
    簡字第1628號、96年度審訴字第364號、96年度審易字第416
    號分別判決有罪確定在案，此經原審依職權調閱上開案卷核
    閱無訛，足徵被告之毒癮甚大，且依上開施用毒品案卷，被
    告屢有為警查扣數十包之毒品情節，亦足徵被告所辯習於分
    裝毒品便己施用一節，尚非虛構；再被告於為警查獲後所採
    集尿液，經送臺灣檢驗科技股份有限公司以酵素免疫分析法
    初步檢驗，再以氣相層析質譜儀法確認檢驗結果，確呈鴉片
    類及安非他命類陽性反應等情，亦有桃園縣政府警察局桃園
    分局被採尿人姓名編號對照表、臺灣檢驗科技股份有限公司
    濫用藥物檢驗報告各1紙在卷可稽（見96年度偵字第6543號
    偵查卷第44頁、原審卷第173之1頁），堪認被告確有施用第
    一級毒品海洛因、第二級毒品甲基安非他命之犯行。則以被
    告施用海洛因、甲基安非他命之次數及用量觀之，被告為警
    查獲當時所扣得之海洛因、甲基安非他命，若被告每日持續
    施用，其海洛因約僅供其施用3、4日左右、甲基安非他命約
    僅供其施用約30、40日左右而已，是被告為警查獲之毒品數
    量，雖超出其1日可能施用之數量甚多，然尚屬短期內其個
    人合理施用之數量，且被告1次購買之毒品數量愈多，衡情
    得以較優惠之價格交易。從而，被告供稱被查扣之海洛因、
    甲基安非他命係伊購買來欲供己施用一節，要非絕無可能，
    自不能僅以被告持有之海洛因、安非他命不少且已分裝，即
    逕推論被告於取得毒品後，必定另萌販售牟利之意圖，而將
    其他有利於被告之合理可能均予排除。
(二)又被告同時為警所查扣之電子磅秤1臺，雖係一般販賣毒品
    之人為了衡量毒品數量是否正確所必備之器具；另分裝袋雖
    亦常為販賣毒品時便於分裝出售所使用之物。然查，本案查
    扣之電子磅秤體積並非龐大，此觀卷附照片即明（見96年度
    偵字第6543號偵查卷第28、29頁），隨身攜帶本非難事，而
    毒品又屬價格昂貴之物，些許數量即有顯著價差，是被告供
    稱該電子磅秤係伊為了確認所購買毒品之數量所用等語，尚
    不悖離常情。又本案遭查扣之小型分裝袋僅有61個、中型分
    裝袋25個，業經原審當庭勘驗無訛（見原審卷第142頁），
    數量非鉅，復與被告供稱伊1日約施用7至10次海洛因、10次
    甲基安非他命，欲以0.15公克至0.2公克分裝1袋供其日後施
    用之情況下，所需之分裝袋數量亦相符，不能排除上開分裝
    袋係便於被告分裝後施用之可能性。從而，上開電子磅秤、
    分裝袋等物，均難以證明被告有將所持有之海洛因、甲基安
    非他命販賣他人之意圖。
(三)再者，被告為警查獲之時間係96年2月12日晚間9時20分許，
    距被告所供稱購買遭查扣毒品之時間僅間隔3日，而上開毒
    品均係在被告住處查扣，被告並未將之攜出，且查無攜帶超
    出1日施用數量之毒品外出供售之情形，難以在被告住處查
    扣上開毒品之事實，即遽認被告有何意圖販賣之意。換言之
    ，被告在取得持有海洛因、甲基安非他命後3日，即為警查
    獲，其如何在此3日內將其單純持有之犯意，變更為「販賣
    」之犯意，未見公訴人對此加以舉證。又被告於偵查、原審
    審理中均供稱：伊均係在位於桃園縣桃園市○○路住處，以
    塑膠杓子舀裝海洛因摻入香菸、將甲基安非他命置入自製的
    玻璃球、連接塑膠管使用之吸食器內，燒烤產生煙霧後吸食
    等情（見96年度偵字第6543號偵查卷第35頁、原審卷第150
    頁），是被告於被查獲當時，縱一併查獲塑膠杓子、塑膠管
    ，亦難遽此即認被告所持有之上開海洛因、甲基安非他命係
    欲販賣他人。
(四)被告為警查獲時所扣得之帳冊1本，其內容係記載「欽，20
    ；亮50；育10；炮，85；郭女生3包1千元」等文字，此有上
    開帳冊影本在卷可證（見96年度偵字第6543號卷第27頁）。
    惟被告否認上開帳冊上之記載係伊販售毒品之紀錄，僅於警
    詢、偵查、原審及本院審理中供稱帳冊上所記載的是伊與友
    人間之賭博之紀錄，以及伊向別人購買毒品還積欠他人之款
    項等語（見96年度偵字第6543號偵查卷第35頁、原審卷第14
    9頁、本院卷第40頁）。而上開帳冊，係被告親自之記載，
    性質上屬於被告之自白，依刑事訴訟法第156條第2項規定，
    尚須有其他積極證據予以佐證，始得據以認定被告之犯罪事
    實，惟該帳冊內之「欽」、「亮」、「育」、「炮」、「郭
    」等人，真實姓名年籍不詳，本院無從傳訊到庭，卷內又無
    其他證據得以佐證被告確有販售毒品予綽號「欽」、「亮」
    、「育」、「炮」、「郭」之人，況上開帳冊並未記載時間
    ，亦無從證明被告於96年2月9日晚間10時許至同年月12日晚
    間9時20分許間，已從原單純持有海洛因、甲基安非他命之
    犯意，變易為販賣之犯意。是尚難僅以被告於帳冊上所為記
    載，即遽為認定被告有意圖販賣而持有第一級、第二級毒品
    之犯行。
(五)而公訴人所舉被告之供述及扣案之毒品、鑑定書、查獲照片
    等證據方法，僅能證明被告於上開時地為警查扣前揭毒品，
    且被告坦認扣案毒品係向「昆哥」以10萬元購買而得，並無
    證據足證被告除供己施用外，尚有起意販賣之主觀故意，而
    購買毒品之費用僅10萬元，數額非大，且據被告供稱：伊從
    事建築臨時工，一天工資1500元，每天都有工作，之前亦有
    存錢習慣等語（見本院卷第40頁、第46頁反面），堪認憑被
    告之工作所得顯然得以支應上開購買毒品之費用。是卷內並
    無積極證據足以證明被告購入上開毒品後，起意販賣或完成
    販賣之事實，是尚難為被告有上開公訴意旨所述犯行之不利
    認定。
三、查海洛因、甲基安非他命分別為毒品危害防制條例第2條第
    2項第1款、第2款所列之第一級毒品、第二級毒品，均不得
    非法施用，核被告甲○○所為，係犯毒品危害防制條例第10
    條第1項、第2項之施用第一級毒品罪及施用第二級毒品罪。
    公訴意旨認被告係犯毒品危害防制條例第5條第1項、第2項
    之意圖販賣而持有第一級、第二級毒品罪，尚有未合，然其
    基本社會事實同一，爰變更起訴法條，以期適法。又被告因
    施用毒品而於施用前、後持有毒品之低度行為，為施用毒品
    之高度行為所吸收，不另論罪。而被告所犯上開二罪間，犯
    意各別，行為互殊，應分論併罰。查被告有事實欄一所載之
    有期徒刑科刑、執行紀錄，此有本院被告前案紀錄表在卷可
    稽，其受有期徒刑執行完畢後，5年以內故意再犯有期徒刑
    以上之本罪，均累犯，均應依刑法第47條第1項加重其刑。
    原審適用毒品危害防制條例第10條第1項、第2項、第18條第
    1 項前段，刑法第11條、第47條第1項、第51條第5款、第38
    條第1項第2款，中華民國96年罪犯減刑條例第2條第1項第3
    款、第7條、第10條第1項，審酌被告施用毒品，足以戕害身
    心，滋生其他犯罪，惡化治安，嚴重損及公益，且被告前曾
    犯施用毒品罪，業經強制戒治執行完畢釋放及判決確定，仍
    未戒斷其施用毒品之惡習，竟再為本件施用毒品犯行，顯見
    其不思悔改，兼衡其施用毒品行為於本質上係屬自我戕害行
    為，反社會性之程度應屬較低，其持有毒品之種類、數量，
    其犯罪之動機、目的、手段，犯後坦承犯行，態度尚稱良好
    ，暨其前有多次違反毒品危害防制條例犯罪科刑紀錄，有本
    院被告前案紀錄表1件在卷可稽，素行不佳等一切情狀，分
    別量處施用第一級毒品部分有期徒刑10月；施用第二級毒品
    部分有期徒刑8月，且以被告所為上開犯行係在96年4月24日
    之前，雖被告係經緝獲到案，惟其通緝時間係在中華民國96
    年罪犯減刑條例施行後之97年2月22日，有原法院97年2月22
    日桃院永刑明緝字第161號通緝書、同年5月30日桃院永刑直
    銷字第433號撤銷通緝書各1紙在卷可按，並無上開減刑條例
    第5條規定：「本條例施行前，經通緝而未於中華民國96年
    12月31日以前自動歸案接受偵查、審判或執行者，不得依本
    條例減刑。」之適用，是被告犯行合於中華民國96年罪犯減
    刑條例第2條第1項第3款，均減其宣告刑二分之一，並與其
    持有第一級毒品部分所處之刑 (此部分未經上訴已確定)定
    應執行刑有期徒刑壹年。另扣案如附表一編號一、編號二所
    載之第一級毒品海洛因、第二級毒品甲基安非他命，分別為
    本件查獲之第一級毒品、第二級毒品，暨如附表一所示盛裝
    上開毒品之包裝袋，以現今所採行之鑑驗方式，包裝袋仍會
    殘留微量毒品而無法將之完全析離（有法務部調查局調科壹
    字第093623965550號函可資參佐），均係屬經查獲之毒品，
    不問屬被告與否，均應依毒品危害防制條例第18條第1項前
    段之規定宣告沒收銷燬；至於鑑驗中所費失之毒品，既已滅
    失，乃不再諭知沒收銷燬。又扣案如附表二所示之塑膠杓子
    2支、玻璃球2個、吸食器1組、塑膠管1條，係被告所有分別
    供施用第一級毒品海洛因、第二級毒品甲基安非他命所用，
    業經被告於原審審理中陳明在卷（見原審卷第157頁），均
    應依刑法第38條第1項第2款規定沒收之。而扣案如附表三所
    示之物，無證據證明與被告本件持有、施用毒品犯行有何直
    接關聯，乃不為沒收之宣告。經核認事用法均無不合，量刑
    亦屬允當。公訴人上訴意旨猶執陳詞，仍認被告應成立意圖
    販賣而持有第一、二級毒品犯行云云，為無理由，應予駁回
    。
據上論斷，應依刑事訴訟法第368條，判決如主文。
本案經檢察官孫冀薇到庭執行職務。
中    華    民    國    97    年    12    月    10    日
                  刑事第十五庭審判長法  官  吳昭瑩
                                    法  官  李釱任
                                    法  官  蘇隆惠
以上正本證明與原本無異。
檢察官及施用第一級毒品部分被告如不服本判決，應於收受送達
後10日內向本院提出上訴書狀，其未敘述上訴之理由者並得於提
起上訴後10日內向本院補提理由書（均須按他造當事人之人數附
繕本）「切勿逕送上級法院」，其餘不得上訴。
                                    書記官  吳玉華
中    華    民    國    97    年    12    月    10    日
本案主要論罪科刑法條：
毒品危害防制條例第10條
施用第一級毒品者，處6月以上5年以下有期徒刑。
施用第二級毒品者，處3年以下有期徒刑。
毒品危害防制條例第11條
持有第一級毒品者，處3年以下有期徒刑、拘役或新臺幣5萬元以
下罰金。
持有第二級毒品者，處2年以下有期徒刑、拘役或新臺幣3萬元以
下罰金。
持有專供製造或施用第一、二級毒品之器具者，處1年以下有期
徒刑、拘役或新臺幣1萬元以下罰金。
持有毒品達一定數量者，加重其刑至二分之一，其標準由行政院
定之。
毒品危害防制條例第18條
查獲之第一、二級毒品及專供製造或施用第一、二級毒品之器具
，不問屬於犯人與否，均沒收銷燬之；查獲之第三、四級毒品及
製造或施用毒品之器具，無正當理由而擅自持有者，均沒入銷燬
之。但合於醫藥、研究或訓練之用者，得不予銷燬。
前項合於醫藥、研究或訓練用毒品或器具之管理辦法，由法務部
會同行政院衛生署定之。
附表一
┌──┬──────┬────────────┬────┐
│編號│毒品名稱    │數量                    │備註    │
├──┼──────┼────────────┼────┤
│一  │第一級毒品海│嗣經甲○○分裝為16包，合│為警於96│
│    │洛因        │計淨重3.99公克，空包裝總│年2月12 │
│    │            │重3.73公克，純度27.51 ％│日晚間9 │
│    │            │，純質淨重1.10公克      │時20分許│
│    │            │                        │，經被告│
│    │            │                        │之同意，│
│    │            │                        │至其位於│
│    │            │                        │桃園縣桃│
│    │            │                        │園市萬壽│
│    │            │                        │路131巷8│
│    │            │                        │號2樓住 │
│    │            │                        │處搜索而│
│    │            │                        │查扣。  │
├──┼──────┼────────────┼────┤
│二  │第二級毒品甲│共13包，其中1包（經鑑定 │同上    │
│    │基安非他命  │機關編號A1）經檢視為黃色│        │
│    │            │晶體，驗前毛重34.15公克 │        │
│    │            │，包裝塑膠袋重1.08公克，│        │
│    │            │取0.08公克鑑析用罄，餘  │        │
│    │            │32.99公克，純度約98％； │        │
│    │            │另12包（經鑑定機關編號A2│        │
│    │            │至A13）經檢視均白色晶體 │        │
│    │            │，驗前總毛重39.73公克， │        │
│    │            │包裝塑膠袋總重約28.20公 │        │
│    │            │克，外觀型態均相似，隨機│        │
│    │            │抽取其中1包（編號A2）鑑 │        │
│    │            │定，淨重28.28公克，取0. │        │
│    │            │08公克鑑析用罄，餘28.20 │        │
│    │            │公克，純度約96％，依據抽│        │
│    │            │測純度值，推估驗前總毛純│        │
│    │            │質淨重約35.13公克。     │        │
└──┴──────┴────────────┴────┘
附表二
┌──┬──────┬────────────┐
│編號│扣案物名稱  │數量                    │
├──┼──────┼────────────┤
│ 一 │塑膠杓子    │2支                     │
├──┼──────┼────────────┤
│ 二 │玻璃球      │2個                     │
├──┼──────┼────────────┤
│ 三 │吸食器      │1組                     │
├──┼──────┼────────────┤
│ 四 │塑膠管      │1條                     │
└──┴──────┴────────────┘
附表三
┌──┬──────┬────────────┬────┐
│編號│扣案物名稱  │數量                    │備註    │
├──┼──────┼────────────┼────┤
│一  │電子磅秤    │1 臺                    │以下（編│
│    │            │                        │號二至七│
│    │            │                        │）均係警│
│    │            │                        │於96年2 │
│    │            │                        │月12日晚│
│    │            │                        │間9 時20│
│    │            │                        │分許，經│
│    │            │                        │被告之同│
│    │            │                        │意，至其│
│    │            │                        │位於桃園│
│    │            │                        │縣桃園市│
│    │            │                        │萬壽路13│
│    │            │                        │1巷8號2 │
│    │            │                        │樓住處搜│
│    │            │                        │索而查扣│
│    │            │                        │。      │
├──┼──────┼────────────┼────┤
│二  │中型分裝袋  │1批共25個               │經原審當│
│    │            │                        │庭勘驗其│
│    │            │                        │數量為25│
│    │            │                        │個，有原│
│    │            │                        │審卷第14│
│    │            │                        │2頁97年7│
│    │            │                        │月9日勘 │
│    │            │                        │驗筆錄在│
│    │            │                        │卷可稽。│
├──┼──────┼────────────┼────┤
│三  │小型分裝袋  │1批共61個               │經原審當│
│    │            │                        │庭勘驗其│
│    │            │                        │數量為61│
│    │            │                        │個，有原│
│    │            │                        │審卷第14│
│    │            │                        │2頁97年7│
│    │            │                        │月9日勘 │
│    │            │                        │驗筆錄在│
│    │            │                        │卷可稽。│
├──┼──────┼────────────┼────┤
│四  │廠牌WINII 、│1支                     │        │
│    │序號為358549│                        │        │
│    │000633號行動│                        │        │
│    │電話        │                        │        │
├──┼──────┼────────────┼────┤
│五  │帳冊        │1本                     │        │
├──┼──────┼────────────┼────┤
│六  │現金        │66,000元                │        │
└──┴──────┴────────────┴────┘


司法院資訊處製作；財團法人民間司法改革基金會備份。
